【裁判字號】    97,交抗,639
【裁判日期】    970530
【裁判案由】    違反道路交通管理處罰條例
【裁判全文】
臺灣高等法院交通事件裁定             97年度交抗字第639號
抗  告  人
即受處分人  甲○○
上列抗告人因違反道路交通管理處罰條例案件，不服臺灣宜蘭地
方法院，中華民國97年5月6日所為裁定（97年度交聲字第68號）
，提起抗告，本院裁定如下：
    主  文
抗告駁回。
    理  由
一、本件原裁定以：
  (一)按汽車駕駛人行經有燈光號誌管制之交岔路口闖紅燈者，處
    1,800元以上5,400元以下罰鍰，併計違規點數3點，道路交
    通管理處罰條例第53條第1項及第63條第1項第3款分別定有
    明文。
  (二)原處分意旨略以：抗告人即受處分人甲○○於民國（下同）
    97年1月2日上午9時10分許，騎乘車牌號碼QSZ-015號輕型機
    車行經台七丙縣月眉街口，違規闖紅燈，經警舉發（舉發
    案號：宜警交字第Q00000000號），原處分機關乃依道路交
    通管理處罰條例第53條第1項及第63條規定，裁處新臺幣（
    下同）1,800元，並記違規點數3點。
  (三)異議及抗告意旨略以：抗告人至今未目睹舉發事證錄影光碟
    與翻拍照片，且該路口綠燈轉換為紅燈之時間僅有3秒，時
    間過短，不足以供用路人反應，倘緊急煞車，恐造成追撞，
    所呈附之光碟中所拍攝之路口確實為月眉街口，願陪同法官
    會勘云云。
  (四)查受處分人甲○○對於有於上開時地，駕駛前開輕型機車行
    經台七丙縣月眉街乙事並不否認，且經原審依職權函請宜蘭
    縣政府警察局三星分局檢送舉發照片及錄影光碟顯示，抗告
    人駕駛QSZ-015號輕型機車行經台七丙線月眉街口時，路口
    之管制燈號確呈紅燈禁止通行之狀態無訛，此有宜蘭縣政府
    警察局三星分局97年4月3日警星交字第0976002330號函附之
    照片5幀及錄影光碟附卷可稽（見原審卷第14至16頁），足
    認抗告人違規事實已明。再依該分局所檢送之道路交通號誌
    時相查詢表所示舉發地點紅綠燈變換之循環秒差及各燈號之
    時間，台七丙線月眉街口行車管制號誌之秒差運作情形係清
    晨7時至晚間6時為三色燈號運轉，幹道通行60秒、支道月眉
    街通行15秒，黃燈為6秒、紅燈為4秒，週期85秒綠黃紅燈循
    環運轉，幹道之燈號循環為：綠燈60秒、黃燈6秒、紅燈4秒
    、紅燈15秒…依序變換；支道月眉街則為：綠燈15秒、黃燈
    6秒、紅燈4秒、紅燈60秒…依序循環，亦有前開道路交通號
    誌時相查詢表在卷可參（見原審卷第17頁），可見該路口號
    誌黃燈秒差長達6秒，已足供綠燈、黃燈轉換之際甫通過路
    口或相當接近路口停止線之駕駛人完全通過路口，若抗告人
    距離路口停止線仍有相當距離，遇有綠燈轉換成黃燈之情形
    ，即應作隨時停車之準備，當無強行穿越後，再行指摘黃燈
    秒差過短之理。至抗告人以前開燈號之黃燈秒差僅4秒，不
    足供用路人反應云云，並提出錄影光碟為證，經原審持與宜
    蘭縣政府警察局三星分局提出之錄影光碟勘驗比對結果，抗
    告人所提出光碟之拍攝地點確與舉發地點不同，有錄影光碟
    3片附卷為憑，抗告人請求現場會勘，顯無必要。
  (五)綜上，受處分人上開所辯，並無足採。從而原處分機關依道
    路交通管理處罰條例第53條第1項、第63條第1項第3款及違
    反道路交通管理事件統一裁罰基準及處理細則第43條、第44
    條、第67條規定，裁處異議人罰鍰1,800元，並記違規點數3
    點，經核於法並無不合，受處分人之異議為無理由，應予駁
    回。
二、經核原裁定上開認事用法，洵無違誤。抗告人即受處分人猶
    執前詞，否認有上開違規行為，辯稱本件並無舉發證據，及
    該路口綠燈轉換為紅燈之時間僅3秒，時間過短，不足以供
    用路人反應云云，核與事實不符，已如前述。是抗告人之抗
    告為無理由，應予駁回。
中    華    民    國    97    年    5     月    30    日
                  刑事第十四庭   審判長法  官   陳志洋
                                       法  官   蔡聰明
                                       法  官   謝靜慧
以上正本證明與原本無異。
不得再抗告。
                                       書記官   高士童
中    華    民    國    97    年    5     月    30    日


司法院資訊處製作；財團法人民間司法改革基金會備份。
